臺灣臺中地方法院刑事裁定
111年度聲字第2161號
聲  請  人  臺灣臺中地方檢察署檢察官
受  刑  人  陳任廷



上列聲請人因受刑人數罪併罰有二裁判以上，聲請定其應執行之
刑（111年度執聲字第1564號），本院裁定如下：
    主  文
陳任廷所犯如附表所示之罪刑，就有期徒刑部分，應執行有期徒
刑陸年貳月。
    理  由
一、聲請意旨略以：受刑人陳任廷因違反毒品危害防制條例等案
    件，先後經判決確定如附表，符合數罪併罰之要件，應依刑
    法第53條及第51條第5款之規定，定其應執行之刑，爰依刑
    事訴訟法第477條第1項規定聲請裁定等語。
二、按裁判確定前犯數罪者，併合處罰之。但有下列情形者，不
    在此限。一、得易科罰金之罪與不得易科罰金之罪。二、得
    易科罰金之罪與不得易服社會勞動之罪。三、得易服社會勞
    動之罪與不得易科罰金之罪。四、得易服社會勞動之罪與不
    得易服社會勞動之罪。前項但書情形，受刑人請求檢察官聲
    請定應執行刑者，依第51條規定定之，刑法第50條定有明文
    。次按數罪併罰，有二裁判以上者，依刑法第51條之規定，
    定其應執行之刑，刑法第53條亦定有明文。又依刑法第51條
    第5款規定，數罪併罰，分別宣告多數有期徒刑者，於各刑
    中之最長期以上，各刑合併之刑期以下，定其刑期，但不得
    逾30年。另按刑事訴訟法第370條第2項、第3項，已針對第
    二審上訴案件數罪之定應執行刑，明定有不利益變更禁止原
    則之適用；而分屬不同案件之數罪併罰，倘裁判宣告數罪之
    刑，部分曾經定應執行刑，再與其他宣告刑合併定其應執行
    之刑時，亦應同受此原則之拘束。故定應執行之刑，其裁量
    所定之刑期，倘較重於前開各罪曾定應執行刑與後裁判宣告
    刑之總和，即違反上開原則而有判決不適用法則之違背法令
    （最高法院104年度台非字第127號、108年度台非字第27號
    判決意旨參照）。
三、經查，受刑人因犯如附表所示之違反毒品危害防制條例等案
    件，先後經本院、臺灣桃園地方法院、本院判處如附表所示
    之罪刑，並分別確定在案，此有如附表所示之判決及臺灣高
    等法院被告前案紀錄表在卷可憑，而受刑人所犯如附表編號
    1至3、7號所示之罪刑，均得易科罰金或易服社會勞動，所
    犯如附表編號4號所示罪刑之有期徒刑部分，不得易科罰金
    、得易服社會勞動，所犯如附表編號5、6號所示之罪刑，均
    不得易科罰金或易服社會勞動，核屬刑法第50條第1項但書
    之情形，茲聲請人以本院為犯罪事實最後判決之法院，依同
    法第50條第2項規定，經受刑人之請求，向本院提出定應執
    行刑之聲請，此有臺灣臺中地方檢察署刑法第50條第1項但
    書案件是否請求定應執行刑調查表在卷可稽，本院審認核屬
    正當。又受刑人所犯如附表編號1至4號所示罪刑之有期徒刑
    部分，業經本院以111年度聲字第1319號裁定應執行有期徒
    刑11月確定，所犯如附表編號5號所示之罪刑（共三罪），
    業經本院以110年度訴字第1941號判決應執行有期徒刑4年6
    月確定，是依上開最高法院裁判意旨，本院基於不利益變更
    禁止原則，於定本件應執行刑時，自不得逾有期徒刑7年7月
    之範圍，是本院衡酌受刑人所犯如附表所示各罪侵害法益之
    異同、對侵害法益之加重效益及時間、空間之密接程度，暨
    受刑人就本件聲請出具書狀表示其無意見（參本院卷第43頁
    ），而為整體評價後，認本件合併定其應執行刑如主文所示
    ，應屬適當。
四、依刑事訴訟法第477條第1項，刑法第50條第2項、第53條、
    第51條第5款，裁定如主文。
中　　華　　民　　國　　111 　年　　7 　　月　　27　　日
                  刑事第三庭  法　官　蔡宗儒
以上正本證明與原本無異。
如不服本裁定，應於收受送達後5日內向本院提出抗告狀。（應
附繕本）
　　　　　　　　　　　　　　　書記官  梁文婷
中　　華　　民　　國　　111 　年　　7 　　月　　29　　日
附表：受刑人陳任廷定應執行之刑案件一覽表
編號  1 2 3 罪名  施用第二級毒品 施用第二級毒品 施用第二級毒品 宣告刑  有期徒刑3月 有期徒刑4月 有期徒刑4月 犯罪日期  110年4月17日 110年3月17日下午1時50分許為警採尿時回溯96小時內之某時許 110年7月18日 偵查（自訴）機關 年度及案號  臺灣臺中地方檢察署110年度毒偵字第1673號 臺灣臺中地方檢察署110年度毒偵字第2052號 臺灣臺中地方檢察署110年度毒偵字第2738號  最後 事實審 法院 臺灣臺中地方法院 臺灣臺中地方法院 臺灣臺中地方法院  案號 110年度中簡字第1586號 110年度中簡字第1833號 110年度中簡字第2225號  判決日期 110年7月30日 110年9月10日 110年11月29日  確定 判決 法院 臺灣臺中地方法院 臺灣臺中地方法院 臺灣臺中地方法院  案號 110年度中簡字第1586號 110年度中簡字第1833號 110年度中簡字第2225號  判決 確定日期 110年8月31日 110年11月15日 111年1月5日 是否為得易科罰金 、易服社會勞動之案件  均是 均是 均是 備註  臺灣臺中地方檢察署110年度執字第10932號。  臺灣臺中地方檢察署110年度執字第13346號。 臺灣臺中地方檢察署111年度執字第1516號。   編號1至4號之有期徒刑部分，前經本院以111年度聲字第1319號裁定應執行有期徒刑11月確定。   

編號  4 5 6 罪名  幫助犯洗錢防制法第十四條第一項之洗錢罪 ①販賣第三級毒品而混合二種   以上之毒品 ②販賣第三級毒品而混合二種   以上之毒品 ③販賣第二級毒品未遂 販賣第三級毒品未遂 宣告刑  有期徒刑5月，併科罰金新臺幣2萬元 ①有期徒刑3年8月 ②有期徒刑3年10月 ③有期徒刑2年8月 有期徒刑1年10月 犯罪日期  110年2月間某日 ①110年6月30日 ②110年7月1日 ③110年7月18日 110年3月6日 偵查（自訴）機關 年度及案號  臺灣臺中地方檢察署110年度偵字第25117號等 臺灣臺中地方檢察署110年度偵字第23792、26669號 臺灣桃園地方檢察署110年度偵字第11457號  最後 事實審 法院 臺灣臺中地方法院 臺灣臺中地方法院 臺灣桃園地方法院  案號 111年度金簡字第12號 110年度訴字第1941號 110年度訴字第795號  判決日期 111年2月10日 111年3月3日 111年2月10日  確定 判決 法院 臺灣臺中地方法院 臺灣臺中地方法院 臺灣桃園地方法院  案號 111年度金簡字第12號 110年度訴字第1941號 110年度訴字第795號  判決 確定日期 111年3月8日 111年3月30日 111年3月16日 是否為得易科罰金 、易服社會勞動之案件  不得易科罰金、得易服社會勞動 均否 均否 備註  臺灣臺中地方檢察署111年度執字第3480號。  臺灣臺中地方檢察署111年度執字第4483號。 臺灣桃園地方檢察署111年度執字第3394號。   編號1至4號之有期徒刑部分，前經本院以111年度聲字第1319號裁定應執行有期徒刑11月確定。 編號5號部分，前經本院以110年度訴字第1941號判決應執行有期徒刑4年6月確定。  

編號  7 罪名  施用第二級毒品 宣告刑  有期徒刑4月 犯罪日期  110年3月7日 偵查（自訴）機關 年度及案號  臺灣臺中地方檢察署110年度毒偵字第3996號  最後 事實審 法院 臺灣臺中地方法院  案號 111年度中簡字第237號  判決日期 111年4月19日  確定 判決 法院 臺灣臺中地方法院  案號 111年度中簡字第237號  判決 確定日期 111年5月17日 是否為得易科罰金 、易服社會勞動之案件  均是 備註  臺灣臺中地方檢察署111年度執字第6432號。